臺灣高等法院臺中分院刑事判決　　　　　　　　　九十一年度上更(一)字第八二號
　　上　訴　人
　　即　被　告　甲○○
右上訴人即被告因公共危險案件，不服臺灣臺中地方法院八十八年度交訴字第五五號
，中華民國八十八年七月二十一日第一審判決（起訴案號：臺灣臺中地方法院檢察署
八十八年度偵字第一０七三一號），提起上訴，經本院判決後，由最高法院一部發回
更審，本院判決如左：
      主  文
上訴駁回。
      事  實
一、甲○○於民國八十八年四月二十八日晚間，在臺中市○○路○段二九三號黃飛鴻
    ＫＴＶ店內，與友人飲酒作樂。迄翌（即二十九）日凌晨一時許，其明知自己已
    經酒醉不能安全駕駛動力交通工具，詎其仍駕駛車牌號碼ＲＸ－五九三二號自用
    小客車（服用酒類不能安全駕駛動力交通工具而駕駛部分業經判決確定），擬從
    前揭ＫＴＶ店之停車場駛出左轉沿臺中市○○路往西方向離去，惟因疏未注意車
    前狀況，又未停讓直行之車輛先行，貿然駛出左轉，適有乙○○騎乘車牌號碼Ｓ
    ＳＳ－四四八號機車沿該路由西向東直行駛至，已閃避不及，雙方車輛因而發生
    碰撞，致乙○○受有右腿骨折之傷害（過失傷害部分業經撤回告訴）。甲○○肇
    事後，竟無視於乙○○已倒地受傷，仍下車以手腳毆打乙○○（普通傷害部分亦
    經撤回告訴，並由原審法院不另為不受理之諭知）後，棄乙○○於不顧，隨即駕
    車逃逸。嗣於同日凌晨一時三十三分許，車行至臺中市○○○○街與黎明路口時
    ，因與不詳車牌號碼之大貨車相撞後，始為警查獲。
二、案經乙○○訴由臺中市警察局第一分局報請臺灣臺中地方法院檢察署檢察官偵查
    查起訴。
      理  由
一、訊據上訴人即被告甲○○於本院前審審理中固坦承於右揭時、地酒後駕車致撞及
    告訴人乙○○之機車，並駕車離去，再與不詳車號之大貨車相撞等事實不諱，然
    否認有肇事逃逸之犯行，辯稱：當時伊下車並非毆打告訴人，而係要將告訴人扶
    到車上去，因為警察局就在旁邊，伊乃叫一位當少爺（在ＫＴＶ店之服務人員）
    之朋友幫忙處理，不知後果如此嚴重云云。惟查右揭犯罪事實，業據被告於原審
    審理時坦承：「肇事當時因有喝酒，怕警察查到開罰單，所以才逃逸」等語不諱
    （見原審卷第三十一頁），核與告訴人於警訊時指訴：「：：：一部ＲＸ－五九
    三二號自小客車從該處旁之停車場駛出，而撞到我所騎之機車，導致我右小腿骨
    折，但對方未加理會，反而施暴予我，後該車便逃逸：：：當時是駕駛施暴予我
    」等語相符（見偵查卷第八頁背面）。徵之被告於原審及本院前審所辯情節，其
    於本件肇事當時，尚知告訴人已倒地待人扶持或送醫，而依告訴人指訴內容，被
    告更出手加以毆打，足見被告於肇事時，並非全然喪失意識知覺，僅因酒後減弱
    控制能力而已，其既知悉告訴人已倒地受傷，竟仍棄之不顧，逕自駕駛汽車離去
    ，即難認無逃逸之意思。雖被告於警訊時供稱：「當時我不曉得乙○○已受傷，
    我則用手及腳打他及踢他，而後便逃逸」云云；然本件車禍發生後，告訴人既係
    由行進中之機車上倒地，衡之常情，其身體受有傷害，乃一般人均可預見之事，
    詎被告竟不加察看即駕車逃逸，其事後辯稱不知告訴人已受傷云云，無非卸責之
    詞，不足採信。綜上所述，本件被告駕駛自用小客車肇事致人受傷後逃逸之犯行
    ，罪證明確，堪予認定。
二、核被告所為，係犯刑法第一百八十五條之四肇事致人受傷後逃逸罪。原審法院因
    認被告此部分犯行罪證明確，適用前開規定（贅引罰金罰鍰提高標準條例第一條
    前段，應予刪除），審酌被告酒醉駕車對於公共安全有重大危害且肇事後更棄被
    害人於不顧，其罪行甚重，惟念其犯罪後業與被害人達成和解，取得被害人諒解
    ，犯罪後態度尚稱良好等一切情狀，就此部分犯行量處有期徒刑十月，以示懲儆
    ，其認事用法，均無不當，量刑亦屬妥適，應予維持。又酒醉駕車嚴重影響交通
    安全，危及路人之生命、身體，且肇事後逃逸，致被害人生命不顧，惡行非輕，
    原審未為緩刑之宣告，亦堪稱妥適。被告上訴意旨空言指摘原判決量刑過重，辯
    護人於本院前審另聲請諭知宣告緩刑，均為無理由，應予駁回。
三、被告經合法傳喚，無正當理由不到庭，爰不待其陳述逕為判決。
據上論斷，應依刑事訴訟法第三百六十八條、第三百七十一條，判決如主文。
本案經檢察官丙○○到庭執行職務。
中      華      民      國      九十一      年      四    月  二十四    日
                                   臺灣高等法院臺中分院刑事第六庭
                                         審判長法  官  李  文  雄
                                               法  官  陳  嘉  雄
                      法  官  邱  顯  祥
右正本證明與原本無異。
如不服本判決應於收受送達後十日內向本院提出上訴書狀，其未敘述上訴之理由者並
得於提起上訴後十日內向本院補提理由書（均須按他造當事人之人數附繕本）。
                                               書記官  陳  桂  芬
中      華      民      國    九十一     年      四       月   二十四   日
                                                                        Ｆ
